臺灣新北地方法院板橋簡易庭小額民事判決
　　　　　　　　　　　　　　　　　 110年度板小字第1452號
原　　　告　第一商業銀行股份有限公司

法定代理人　邱月琴　
訴訟代理人　謝孝晴　
　　　　　　施庠楠　
　　　　　　林德昌　
被　　　告　林陳美惠即陳東榮之再轉繼承人

　　　　　　陳美玉即陳東榮之再轉繼承人

　　　　　　陳美津即陳東榮之再轉繼承人

兼　 共同
訴訟代理人　陳東和即陳東榮之再轉繼承人

上列當事人間請求給付信用卡帳款事件，本院於民國110年9月28
日言詞辯論終結，判決如下：
    主      文
被告應於繼承陳黃鳳繼承陳東榮之遺產範圍內，連帶給付原告新
臺幣38,493元，及自民國105年3月13日起至清償日止，按週年利
率15%計算之利息。
訴訟費用新臺幣1,000元由被告於繼承陳黃鳳繼承陳東榮之遺產
範圍內連帶負擔。
本判決得假執行。
    理由要領
按利息、紅利、租金、贍養費、退職金及其他1年或不及1年之定
期給付債權，其各期給付請求權，因5年間不行使而消滅；時效
完成後，債務人得拒絕給付，民法第126條、第144條第1項分定
明文。本件原告固主張被告應於繼承陳黃鳳繼承陳東榮之遺產範
圍內，連帶給付原告新臺幣38,493元，及自民國96年10月18日起
至清償日止，按週年利率15%計算之利息，惟被告於審理中就上
揭利息債權請求權為時效抗辯，而原告係於110年3月12日始向本
院聲請核發支付命令，請求被告給付前揭本金及利息，此有民事
支付命令聲請狀所蓋本院收狀戳存卷可參，除聲請日期往前回溯
5年即自105年3月13日起至清償日止之利息請求權，尚未罹於時
效外，於105年3月12日以前之利息債權請求權，距本件聲請時，
已罹於5年之消滅時效，則被告就此為時效抗辯，拒絕給付，洵
屬可採。準此，原告依信用卡契約及繼承之法律關係，請求被告
連帶給付如主文第1項所示，為有理由，逾此部分之請求，則屬
無據，應予駁回。
中    華    民    國   110    年    10    月    12    日
                  臺灣新北地方法院板橋簡易庭
                            法  官  施函妤
以上為正本係照原本作成。
如不服本判決，應於送達後20日內，向本院提出上訴狀並表明上
訴理由，如於本判決宣示後送達前提起上訴者，應於判決送達後
20日內補提上訴理由書（須附繕本）。
中    華    民    國   110    年    10    月    12    日
                            書記官  吳昌穆
附錄：
一、民事訴訟法第436條之24第2項：
    對於小額程序之第一審裁判上訴或抗告，非以其違背法令為
    理由，不得為之。
二、民事訴訟法第436條之25：
    上訴狀內應記載上訴理由，表明下列各款事項：
    (一)原判決所違背之法令及其具體內容。
    (二)依訴訟資料可認為原判決有違背法令之具體事實。
三、民事訴訟法第471 條第1 項：（依同法第436 條之32第2 項
    規定於小額事件之上訴程序準用之）
    上訴狀內未表明上訴理由者，上訴人應於提起上訴後二十日
    內，提出理由書於原第二審法院；未提出者，毋庸命其補正
    ，由原第二審法院以裁定駁回之。